【裁判字號】    89,訴,1320
【裁判日期】    890817
【裁判案由】    懲治走私條例
【裁判全文】
臺灣高雄地方法院刑事判決                        八十九年度訴字第一三二號
    公訴人  臺灣高雄地方法院檢察署檢察官
    被  告  丁○○
    被  告  甲○○
    被  告  乙○○
    被  告  丙○○
右列被告因違反懲治走私條例案件，經檢察官提起公訴（八十八年度偵字第二五六一
五號、八十八年偵字二七一五八號），本院判決如左：
    主  文
丁○○、甲○○、乙○○、丙○○共同私運管制物品進口逾公告數額，丁○○、甲○○均處有期徒刑柒月；乙○○、丙○○均處有期徒刑伍月。甲○○、乙○○、丙○○
均緩刑參年。
如附表一所示之物沒收。
    事  實
一、丁○○前於民國八十年十一月九日，因違反漁業法案件，經本院判處拘役五十日
    ，緩刑二年確定，嗣緩刑期滿未經撤銷。八十八年一月九日，復因違反漁業法案
    件，經本院判處有期徒刑四月，緩刑三年確定，現仍緩刑中。甲○○、乙○○、
    丙○○則均無科紀錄。
二、甲○○為元春滿號漁船（ＣＴ４１３９７；船主呂錦不）之船長，八十八年十月
    十四日出海補漁前，於同日上午六時許，在高雄縣興達遠洋漁港岸邊，偶遇年籍
    不詳、綽號「阿霧」之成年男子。因阿霧託其至外海將阿霧所有之未稅洋菸接運
    返回興達港，並允諾事成後給付報酬新台幣（下同）十二萬元，甲○○遂應允，
    而與阿霧基於私運管制物品進口之共同犯意聯絡，於八十八年十月十四日上午十
    一時四十三分，由甲○○駕元春滿號漁船出港。嗣於當（十四）日下午五時許，
    在東經一一九度十四分、北緯二十二度二十四分，即距興達港西方外海約六十五
    海哩處之公海，甲○○即以船上之話機撥號聯絡。待另一不詳船名、船籍之漁船
    依約靠近元春滿號後，甲○○旋叫醒元春滿號漁船上之輪機長乙○○、船員丁○○、丙○○，並告知將接運未稅香煙，暨約定事成返港後將各酌給報酬。丁○○
    、乙○○、丙○○乃應允，而與甲○○、及來船上之「阿日」暨另外六位不詳姓
    名之成年男子，基於共同私運管制物品進口之犯意聯絡，由甲○○、乙○○、阿
    日及另外六位不詳姓名之男子，合力將屬「行政院依懲治走私條例所公告之丙類
    管制進口物品」之大衛杜夫牌未稅香煙十四萬二千三百九十包（上岸完稅價格逾
    十萬元，市價約七百萬元），卸載於元春滿號漁船上。再由丁○○、丙○○將香
    煙搬至元春滿號漁船之機艙內油櫃密窩中藏放。嗣於八十八年十月十六日上午十
    時三十一分許，私運上開香煙進入東經一二○度五十一分、北緯二十二度五十一
    分，即距興達港外約四海哩之我國領海時，經警登船臨檢。迨於同日下午一時許
    ，停靠於興達遠洋漁市場旁之碼頭時，經警查獲並扣得上開香煙十四萬二千三百
    九十包。
三、案經內政部警政署水上警察局第四警察隊移送台灣高雄地方法院檢察署檢察官偵
    查起訴。
    理  由
一、右揭犯罪事實，業據被告丁○○、甲○○、乙○○、丙○○於警訊、偵查及本院
    調查審理時供承不諱，復有查獲如附表一所示之香煙，及內政部警政署水上警察
    局第四警察臨檢紀錄、元春滿號成號漁船接駁未稅洋菸位置圖、證物保管收據、
    台灣省政府漁業執照影本、違反台灣省內煙酒專賣暫行條例案件扣押物品表一紙
    在卷可佐。事證明確，被告犯行均堪認定。
二、爰依中華民國領海及鄰接區法第三條規定，中華民國領海為自基線起，至其外側
    十二浬間之海域。本案所查扣之未稅洋菸係屬懲治走私條例公告「管制物品項目
    及其數額」丙項之管制進口物品。被告丁○○、甲○○、乙○○、丙○○將該批
    未稅洋菸，自公海處接駁私運進入我國領海之所為，係犯懲治走私條例第二條第
    一項之私運管制物品進口逾公告數額罪。又被告四人與阿霧、阿日及接駁船上之
    另外六名不詳姓名成年男子間，就上開犯行，有犯意聯絡及行為分擔，為共同正
    犯關係。審酌被告四人之品性、及犯罪之目的、手段、所生危害、犯罪後之態度
    暨其他一切情狀，各量處如主文第一項所示之刑。又甲○○、乙○○、丙○○均
    未曾受有期徒刑以上刑之宣告，有台灣高等法院被告全國前案紀錄表在卷可佐，
    渠等因一時失慮致罹犯本案之罪，經本次刑之宣告，應知警惕而無再犯之虞，渠
    等所宣告之刑以暫不執行為適當，爰均併予宣告緩刑三年，以啟自新。又扣案如
    附表一所示之未稅洋煙十四萬二千三百九十包，為共同被告阿霧所有（參警卷三
    頁筆錄），且係因犯罪所得之物，應予宣告沒收。至於扣案之元春滿號漁船（交
    由甲○○保管）、無線電對講機一台，固為供被告等人犯罪所用之物，然均係船
    主呂錦不所有之物，並非被告等共犯所有之物，均不予宣告沒收，併此敘明。
據上論斷，應依刑事訴訟法第二百九十九條第一項前段，懲治走私條例第二條第一項
、第十一條，刑法第二十八條、第三十八第一項第三款、第七十四條第一款，判決如
主文。
本案經檢察官周天畏到庭執行職務。
中      華      民      國    八十九    年      八      月      十七    日
                                  臺灣高雄地方法院刑事第六庭
                                      法  官  洪碩垣
右為正本，係照原本作成，證明與原本無異。
如不服本判決，應於送達後十日內，向本院提出上訴狀。
                                      書記官  顏平國
中      華      民      國    八十九    年      八      月    二十五    日
附錄本案論罪科刑法條全文
懲治走私條例第二條第一項
私運管制物品進口﹑出口逾公告數額者，處七年以下有期徒刑，得併科新台幣二十萬
元以下罰金。
┌────────────┐
│附表一                  │
├────────────┤
│洋煙十四萬二千三百九十包│
└────────────┘


司法院資訊處製作；財團法人民間司法改革基金會備份。
